【裁判字號】    99,交聲,484
【裁判日期】    990309
【裁判案由】    交管條例聲異
【裁判全文】
臺灣板橋地方法院交通事件裁定         99年度交聲字第484號
原處分機關  交通部公路總局臺北區監理所
異  議  人
即受處分人  甲○○
上列受處分人因違反道路交通管理處罰條例案件，對於交通部公
路總局臺北區監理所中華民國99年2 月10日所為之北監自裁字第
裁40-CG0000000號所為之裁決處分（原舉發案號：臺北縣政府警
察局北縣警交大字第CG0000000 號）聲明異議，本院裁定如下：
    主  文
異議駁回。
    理  由
一、原處分意旨略以：異議人即受處分人甲○○於民國98年11月
    21日下午3 時3 分許，駕駛車牌號碼FY-6665 號自用小客車
    ，行經臺北縣三重市○○路與中正北路口，因「在多車道左
    轉彎，不先駛入內側車道」之違規行為，經臺北縣政府警察
    局警員調閱動態錄影檔畫面後逕行舉發，爰依道路交通管理
    處罰條例第48條第1 項第4 款、第63條第1 項第1 款（原處
    分漏引「第1 款」，應予補充）規定，裁處罰鍰新臺幣（下
    同）600 元，並記違規點數1 點。
二、聲明異議意旨略以：異議人因上開十字路口號誌變燈秒數太
    快，且當時異議人前方車輛因紅燈擋在車道前方，導致異議
    人之車輛就燈號而改變方向。另異議人無心違法，僅係不瞭
    解道路交通安全規則第102 條第1 項第5 款及道路交通管理
    處罰條例第48條第1 項第4 款之規定，又上開地段交通繁雜
    ，無可避免會誤觸上述條款。為此聲明異議，請求撤銷原處
    分等語。
三、按汽車駕駛人轉彎時，有行駛在多車道左轉彎，不先駛入內
    側車道，或多車道右轉彎，不先駛入外側車道之情形者，處
    600 元以上1800元以下罰鍰，道路交通管理處罰條例第48條
    第1 項第4 款規定甚明。又汽車駕駛人有同條例第48條規定
    之情形者，除依該條處罰鍰外，並予記違規點數1 點，同條
    例第63條第1 項第1 款亦有明定。
四、經查：
(一)、異議人於98年11月21日下午3 時3 分許，確有駕駛車牌號碼
    FY-6665 號自用小客車，行經臺北縣三重市○○路與中正北
    路口，因在多車道左轉彎，未先駛入內側車道，經臺北縣政
    府警察局員警依採證錄影畫面逕行舉發，有臺北縣政府警察
    局北縣警交大字第CG0000000 號舉發違反道路交通管理事件
    通知單影本1 紙、臺北縣政府警察局99年2 月1 日北縣警交
    字第0990016304號函及錄影畫面擷取照片2 張在卷可稽，異
    議人於聲明異議狀上對上開情節亦不爭執，此部分至堪認定
    。
(二)、按左轉彎時，應距交岔路口30公尺前顯示方向燈或手勢，換
    入內側車道或左轉車道，行至交岔路口中心處左轉，並不得
    占用來車道搶先左轉，道路交通安全規則第102 條第1 項第
    5 款定有明文。異議人既依法考試合格領有普通小型車駕駛
    執照，且駕駛車輛參與道路交通，對於上開規定自難諉為不
    知，並應確實遵守。是異議人如欲由臺北縣三重市○○路左
    轉中正北路，即應依上揭規定，於距離前開交岔路口之30公
    尺前，先行變換駛入內側車道再行左轉，縱遇內側車道交通
    擁塞，亦應採取必要之措施，提早進入內側車道，或另循其
    他之替代道路，以達行車之目的地，俾維護交通安全及順暢
    。惟觀之卷附監視錄影畫面擷取照片2 張可知，異議人駕駛
    前揭自小客車沿臺北縣三重市○○路行駛，係自標繪直行標
    線之中間車道進入上開交岔路口後逕行左轉，其所為不僅影
    響當時內側車道依序待左轉彎之車輛進行，且提高交通事故
    發生之風險，其於「多車道左轉彎，不先駛入內側車道」之
    違規事實，甚為明確。異議人雖另辯稱係因上開交岔路口之
    燈號變換過於迅速，以致於其就燈號改變方向云云；然由上
    開採證照片2 張觀之，異議人之車輛於尚未進入前開路口前
    ，即已顯示左轉之方向燈，足認異議人本即有左轉之計畫，
    其辯陳係因該路口燈號突然變換，方臨時因燈號改變行向云
    云，顯屬卸責之詞，不足採信。
五、綜上所述，本件事證明確，異議人在多車道左轉彎，不先駛
    入內側車道之違規事實，堪以認定。原處分機關依前開道路
    交通管理處罰條例第48條第1 項第4 款裁處異議人罰鍰600
    元，並依同條例第63條第1 項第1 款之規定，記違規點數1
    點，核無違誤，本件異議為無理由，應予駁回。
六、據上論斷，應依道路交通案件處理辦法第19條，裁定如主文
    。
中    華    民    國    99    年    3     月    9     日
                      交通法庭    法  官  吳佳穎
以上正本證明與原本無異
如不服本裁定應於送達後5日內向本院提出抗告狀
                                  書記官  黃炎煌
中    華    民    國    99    年    3     月    9     日

司法院資訊處製作；財團法人民間司法改革基金會備份。
